Inventaris van het archief van het Nederlandse Gezantschap in Spanje, 1814-1930 (1935)
Nationaal Archief, Den Haag
Gezantschap Spanje
archiefvorming: 1814-1930
oudste stuk - jongste stuk: 1814-1935
Z26017
545 inventarisnummer(s); 22,12 meter
Normale geschreven, getypte en gedrukte documenten, geen bijzondere handschriften.
Nationaal Archief, Den Haag
Het archief van het gezantschap in Spanje bestaat uit stukken met betrekking tot politieke berichtgeving o.a. betreffende de Eerste Wereldoorlog en het Nederlands en Spaans Koninklijk Huis en handel en economie, zoals stukken betreffende handelsverdragen. Daarnaast zijn er stukken te vinden betreffende vervoer, bemiddeling en hulpverlening aan particulieren en verenigingen.
Archiefvorming
Geschiedenis van de archiefvormer
In het tijdvak 1914-1930 stonden aan het hoofd van het gezantschap te Madrid:
Mr. J.H. van Royen, benoemd bij K.B. nr. 41, d.d. 12 januari 1914
M.W.R. van Vollenhoven, benoemd bij K.B. nr. 81, d.d. 23 oktober 1919
Jhr. P.R.A. Melvill van Carnbee, benoemd bij K.B.nr.67,d.d. 18 februari 1921
Mr. Th.B. Pleyte, benoemd bij K.B. nr. 74, d.d. 24 februari 1925
Mr. W.D.H. Baron van Asbeek, benoemd bij. K.B. nr.95, d.d. 30 juli 1926
Een consulaat-generaal was te Madrid gevestigd.
In de volgende plaatsen bevonden zich Nederlandse consulaten:
Alicante
Barcelona
Bilbao
Cadix
Coruna
Las Palmas
Malaga
Palma de Majorca
San Sebastiaan
Santa Cruz de Tenerife
Santander
Sevilla
Valencia
Vigo
Vice-consulaten waren gevestigd te:
Almeria
Benicarlo
Bonanza (opgeheven in 1916)
Cartagena
Gastro Urdiales
Denia
Ferrol
Gijon
Granada
Grao de Valencia
Huelva
Iviza
Madrid
Port Mahon (vanaf 1915 consulaat)
Tarragona
Zumaya
Geschiedenis van het archiefbeheer
Deze inventaris is tot stand gekomen als gevolg van de overdracht begin 1990 van het Gezantschapsarchief met aanhang uit het tijdvak (1893)1914-1930(1935). Bij deze overdracht was door het ministerie van Buitenlandse Zaken gezorgd voor een naadloos aansluitende nummering met het reeds eerder overgedragen deel van het Gezantschapsarchief, periode 1814-1913(1915).
Het lag daardoor voor de hand de separate inventarissen te integreren. Dat is in het navolgende gebeurd. Het onderdeel "Spanje" van de verzamelband gezantschapsinventarissen 2.05.11, dat betrekking had op het blok 1814-1913(1915), is aldaar komen te vervallen en in deze inventaris overgenomen. De inventaris van W.J.E. van de Water en R. Jochems 1988, die bij de overdracht in 1990 door het ministerie werd meegeleverd, is vervolgens toegevoegd.
Bij de integratie heeft alleen aanpassing plaatsgevonden van de paginering en de inhoudsopgave. Voor het overige, toelichtingen, indelingen en beschrijvingen, zijn beide onderdelen ongewijzigd gelaten, ook redaktioneel.
Toegevoegd is de in 1987 getroffen standaard-openbaarheidsregeling voor archieven afkomstig van het Ministerie van Buitenlandse Zaken.
Archiefgedeelte (1893)1914-1930(1935)
Het archief van het gezantschap van het Koninkrijk der Nederlanden te Madrid over het tijdvak 1914 tot en met 1930 is in de jaren 1950 tot 1955 uit Madrid naar het Ministerie van Buitenlandse Zaken te 's-Gravenhage overgebracht en in 1961 geïnventariseerd door W.J.E. van de Water, archiefambtenaar aan bovengenoemd Ministerie, als leerling van de Rijksarchiefschool en volontair bij het Algemeen Rijksarchief, beide te 's-Gravenhage.
Het archief deel 1814-1913 berust in het Algemeen Rijksarchief, met uitzondering van de in deze inventaris beschreven dossiers over de jaren 1893-1913, betreffende vredesconferenties, handelstraktaten en douanetarieven, de Marokkoconferentie te Algeciras (1906) en internationaal privaatrecht, welke dossiers zich bij het archiefdeel 1914-1930 bevinden.
Het is niet bekend, waar zich momenteel het archiefdeel 1931-1939 bevindt. Enkele dossiers hiervan over de jaren 1931-1935, inzake een nieuw handelsverdrag tussen Nederland en Spanje, handelsverdragen van Spanje met derde landen, emigrantenvervoer en benoeming en erkenning van consuls, bevinden zich eveneens bij het archiefdeel 1914-1930 en worden mede in deze inventaris beschreven. (Zie brief 6257/814, d.d. 13 december 1961, van de Nederlandse Ambassadeur te Madrid aan het Ministerie van Buitenlandse Zaken te 's-Gravenhage, met agendanummer 177340, bijlage I).
Archiefgedeelte 1931-1939
Een brief van 13 december 1961 afkomstig van de ambassadeur geeft enigermate toelichting over de lotgevallen van het archiefgedeelte 1931-1939. Dat moet als verloren worden beschouwd.
Brief 13 december 1961
agendanummer: 177340
6257/814 Madrid, 13 december 1961.
Oud archief.
Met verwijzing naar Uwer Excellentie's schrijven APA-113126/413 d.d. 10 augustus jl. heb ik de eer Haar te berichten, dat ik een onderzoek heb laten instellen naar de archieven van deze post over de jaren 1931 tot en met 1939.
In deze jaren, waarin (van 1936-1939) de burgeroorlog woedde, blijkt, althans zeker in het laatste jaar, de enige vertegenwoordiger van Nederland te Madrid een Duitser te zijn geweest, Schlosser genaamd. Deze heeft het toen bestaande archief medegenomen via Valencia naar Barcelona. Toen ook in Barcelona de strijd tot een climax kwam, verliet Schlosser Barcelona en begaf zich, met medeneming van het archief, naar Frankrijk, waar hij in Perpignan terecht kwam. Het is mij niet bekend, wat verder met dit archief is geschied.
Schlosser, die anti-nazi was, is later in een concentratiekamp overleden.
DE AMBASSADEUR,
W.E. van Panhuys.
Zijner Excellentie de Minister
van Buitenlandse Zaken
te 's-GRAVENHAGE.
Archiefdeel 1940-1945
Het archiefdeel 1940-1945 is in 1961 naar het Ministerie van Buitenlandse Zaken overgebracht.
Indeling dossiers
Het gezantschap gebruikte een rubriekenregistratuur.
De rubrieken werden aangeduid door letters volgens de indeling van de "dossier"-lijst tot 1916.
De indeling van de "dossier"-lijst tot 1916
A. gezantschapszaken
B. consulaten
Bbis. consulaire werkzaamheden
C. aanbestedingen
D. decoratiën
E. vredesconferentiën
F. internationale privaatrecht
G. handelstraktaten, douanetarieven, scheepvaartbeweging en -wetgeving
H. handel, nijverheid en landbouwbedrijf
I. leger en vloot
J. bepalingen van wetgevende aard (niet onder een bepaald dossier te brengen)
K. aanbieding van boekwerken
L. varia
M. Nederlandse aangelegenheden in Marokko
Mbis. Algeciras-conferentie over Marokko
N. Nederlanderschap en nationaliteitskwesties
O. Marokko-politiek en oorlogskwesties
P. politieke depêches en arbitrageverdragen
Q. gerechtelijke stukken, rechtszaken en burgerlijke stand
R. diplomatieke congressen
S. sanitaire aangelegenheden
T. tentoonstellingen
V. hofaangelegenheden
Z. S. Andres de los Flamencos.
De indeling van de "dossier"-lijst na 1916:
A. algemeen en varia
B. personeel gezantschap en consulaten
Bbis. algemene consulaire aangelegenheden
G. gezantschapszaken
H. handel en Nijverheid, scheepvaart
I. internationale aangelegenheden
M. Marokko
N. Nederlanderschap
O. oorlog
P. politiek.
De verwerving van het archief
Het archief is krachtens bepalingen van de Archiefwet overgebracht.
Inhoud en structuur van het archief
Selectie en vernietiging
De vernietiging geschiedde onder leiding van Dr. J. Woltring, ambtenaar bij het Ministerie van Buitenlandse Zaken, aan de hand van de vernietigingslijst, vastgesteld bij beschikking van de Minister van Buitenlandse Zaken van 19 april 1960, No. APA-25691, en van de Staatssecretaris van Onderwijs, Kunsten en Wetenschappen, van 5 april 1960, No. 69502.
Blijkens notitie op p. 34 zijn de nummers 275-281 komen te vervallen als gevolg van (reguliere) vernietiging.
Ordening van het archief
In 1916 werd een ander rubriekensysteem ingevoerd, maar daar deze indeling weinig consequent was doorgevoerd, is bij de inventarisatie van deze orde afgeweken en is het archief ingedeeld naar de volgende rubrieken:
1. Politieke berichtgeving
2. Handel en economie
3. Vervoer
4. Hulpverlening en bemiddeling
5. Burgerlijke stand
6. Huishoudelijke aangelegenheden
7. Agenda's en klappers
Aanwijzingen voor de gebruiker
Openbaarheidsbeperkingen
Volledig openbaar.
Materiële beperkingen
Het archief kent beperkingen voor het raadplegen van stukken als gevolg van slechte materiële staat.
Aanvraaginstructie
Openbare archiefstukken kunnen online worden aangevraagd en gereserveerd. U kunt dit ook via de terminals in de studiezaal van het Nationaal Archief doen. Om te kunnen reserveren dient u de volgende stappen te volgen:
Creëer een account of log in.
Selecteer in de archiefinventaris een archiefstuk.
Klik op ‘Reserveer’ en kies een tijdstip van inzage.
Verwant materiaal
Beschikbaarheid van kopieën
Inventarisnummers van dit archief zijn niet in kopievorm beschikbaar
Beschrijving van de series en archiefbestanddelen
- Archiefblok 1814-1913 (1915), I.
  - Verbalen van brieven, van het Departement van Buitenlandse Zaken ontvangen., 1814 november 11-1816 augustus 6; 1; 1 pak
  - Verbalen van brieven, aan het Departement van Buitenlandse Zaken verzonden., 1814 november 10-1816 juli 22; 2; 1 pak
  - Verbalen van correspondentie met het Departement van Buitenlandse Zaken., 1816 juli 22-1822 juli 1; 3; 1 band
  - Indices op de genoemde verbalen., 1814-1816; 4-5; 2 delen
    - 1814 november 10-1815 december 31., 4
    - 1816 januari 1-augustus 6., 5
  - Brieven, van het Departement van Buitenlandse Zaken ontvangen., 1814-1830; 6-13; 6 banden en 2 pakken
    - 1814 november 29-1815 december 8., 6
    - 1815 december 15-1816 december 11., 7
    - 1816 december 14-1817 december 15., 8
    - 1817 december 19-1818 december 3., 9
    - 1818 december 10-1819 december 16., 10
    - 1819 december 22-1820 december 12., 11
    - 1820 december 19-1824 december 31., 12
    - 1825 januari 6-1830 december 9., 13
      In no. 12 is een lijst der brieven van 1824 september-7-1825 juli 28.
  - Afschriften van brieven, aan het Departement van Buitenlandse Zaken verzonden., 1814 november 10-1815 december 29; 14; 1 deel
    Zie no. 23.
  - Afschriften van brieven, aan het Departement van Buitenlandse Zaken en aan Nederlandse consuls in Spanje verzonden., 1816 januari 7-juli 21; 15; 1 deel
  - Afschriften van brieven, aan het Departement van Buitenlandse Zaken verzonden., 1816-1830; 16-22; 4 delen en 3 pakken
    - 1816 juli 22-1817 december 25., 16
    - 1818 januari 1-december 31., 17
    - 1819 januari 7-december 30., 18
    - 1820 januari 6-december 28., 19
    - 1821 januari 1-1822 juli 7., 20
    - 1822 juli 8-1826 december 25., 21
    - 1827 januari 5-1830 december 30., 22
      In no. 21 is een lijst van de brieven van 1822 november 1-1825 augustus 29. Zie no. 23.
  - Translaten van ingekomen stukken, benevens ingekomen stukken en minuten van verzonden stukken, waarvan in de correspondentie met het Departement van Buitenlandse Zaken is melding gemaakt of die daarbij zijn verzonden., 1815 juni 27-1830 augustus 31; 23; 1 pak
  - Brieven van Spaanse ministers., 1814-1830; 24-25; 2 pakken
    - 1814 november 12-1819 december 23., 24
    - 1820 maart 11-1830 december 30., 25
  - Minuten en afschriften van brieven, aan de Spaanse ministers gezonden., 1816 augustus 5-1830 december 13; 26; 1 pak
  - Brieven, van Nederlandse consuls in Spanje en van de kommandant van het Nederlandse eskader in de Middellandse Zee ontvangen., 1814 november 23-1816 juli 30; 27; 1 pak
    Zie nrs. 41-43.
  - Brieven, van de consul te Alicanta ontvangen., 1816-1830; 28-29; 2 pakken
    - 1816 juli 19-1824 december 18., 28
    - 1825 januari 18-1830 december 14., 29
      Hij was consul voor Alicanta, Valencia en Murcia. Zie no. 41.
  - Als voren van de consul te Barcelona., 1816 juli 27-1830 november 27; 30; 1 pak
    Zie no. 41.
  - Als voren van de consul te Sevilla, 1816 augustus 3-1820 januari 15, en van de vice-consul aldaar., 1826 maart 31-mei 2; 31; 1 pak
  - Als voren van de consul te Cadix., 1816 juli 19-1819 december 31; 32; 1 pak
    Hij was consul alleen voor Cadix. Zie nrs. 33, 34 en 41.
  - Als voren van de consul te Cadix., 1820-1830; 33-34; 2 pakken
    - 1820 januari 4-1823 juli 19., 33
    - 1824 december 21-1830 november 30., 34
      Hij was consul voor Cadix, Sevilla en San Lucar. Zie no. 41.
  - Als voren van de consul te Coruna., 1816 juli 23-1830 november 30; 35; 1 pak
  - Als voren van de consul te Mahon., 1817 november 19-1830 september 1; 36; 1 pak
    Hij was consul voor de Balearische eilanden. Zie no. 41
  - Als voren van de consul te Malaga., 1816 juli 31-1823 mei 14 en 1825 januari 12-1830 november 27; 37; 1 pak
  - Als voren van de consul te Santander., 1816 augustus 19-1822 juni 7; 38; 1 pak
  - Correspondentie met de vice-consul te Bilbao., 1822 juni 11 en 1830 mei 18-december 28; 39; 1 pak
  - Brieven van de consul te Teneriffe., 1816 oktober 5-1830 november 6; 40; 1 pak
    Hij was consul voor de Canarische eilanden. Zie no. 41
  - Minuten en afschriften van brieven, verzonden aan de consuls in Spanje, aan de kommandant van het Nederlandse eskader in de Middellandse Zee en aan andere personen., 1816 juli 23-1830 november 26; 41; 1 pak
    Zie nos. 27-38, 40, 42, 43.
  - Correspondentie met de kommandant van het Nederlandse eskader in de Middellandse Zee. 1816 augustus 10-1822 november 30., 42; 1 pak
    Zie nos. 27, 41, 43.
  - Brieven, van de genoemde eskaderkommandant ontvangen., 1823 februari 4-1827 juli 11; 43; 1 pak
    Zie no. 41
  - Correspondentie met de Nederlandse consuls te Lissabon, Algiers en Tanger., 1816 juli 25-1829 augustus 13; 44; 1 pak
  - Lijsten der ingeklaarde en uitgeklaarde schepen te Malaga, Barcelona, Alicanta, Cadix, en Mahon., 1822-1829; 45; 1 pak
  - Correspondentie over particuliere zaken met en over onderscheidene personen., 1816 mei 17-1830 april 24; 46; 1 pak
    De erven J.B. van der Belem.
    J.A. Bollen.
    F. Domitiane.
    Faulconnier de Veyrac.
    De erven A. de Franquen.
    Prins de Gavre.
    A.M. Ghisse.
    E. de la Haye.
    A. Jacob alias J. Raphaël.
    Kaufman.
    De erven H.L. de Loutzen.
    J.E. Lozans de Torres.
    P.J. Malherbe.
    A.M. De de Penaranda.
    J. de Pruyssenaere.
    J.L. Renard.
    De erven M.I.J. Vernimmen.
    B. van de Vivere de Cockelberghe.
    De firma's Texeira Mendes da Costa & Co., weduwe la Grelle, Frank van der Schoor & Zn., Surermondt & Zn. en weduwe P. van der Veen & Zn.
    De schepen De Goede verwachting en Hortense.
    De Amsterdamse Compagnie tot aankoop van Vales Reales (schuldbrieven) ten laste van de Spaanse kroon.
  - Brieven over particuliere zaken, van Nederlandse en Spaanse ambtenaren en van particulieren ontvangen., 1814 juli 18, 24 en 30; 1816 mei 15-1832 januari 17; 47; 1 pak
  - Correspondentie over de reclames ten laste van het Spaanse gouvernement: a. van Nederlanders betrekkelijk de teruggave van gelden, in de jaren 1770 en 1772 voor de kanalen van Aragon en Tauste voorgeschoten, en b. van de erfgenamen van de kapitein-ingenieur C.J. Kraijenhoff, wegens werkzaamheden, in 1770 en volgend jaren aan die kanalen verricht, en wegens de te dier zake aangegane verbintenissen, 1821 januari 6-1824 april 26 en 1851 september 29-1853 juni 5., 1821-1853; 48; 1 pak
    Hierbij zijn onderscheidene bijlagen uit de 18e eeuw.
  - Oude inventarissen der archieven van de legatie van vóór en na het jaar 1812, benevens een daarbijbehorende beredeneer lijst., (1824); 49; 1 omslag
  - Ingekomen, en minuten van uitgaande brieven betreffende schuldvorderingen van Nederlandse op Spaanse handelshuizen., 1807-1810 en 1814; 50; 1 pak
  - Stukken betreffende een lening gedaan door het huis Hope en Co. te Amsterdam ten behoeve van Spanje., 1814-1816; 51; 1 omslag
  - Tabellen van ingekomen en uitgaande rechten, geheven in Spanje., 1814, 1815; 52; 1 pak
  - Alliantie-tractaat tussen Nederland en Spanje tegen de Barbarijse mogendheden. Gedrukt., 10 augustus 1816; 53; 1 stuk
  - Lijsten van archiefstukken en boekwerken van het gezantschap, geschreven op Spaans zegelpapier, 1823; 549; 3 stukken
    Aangetroffen in Legatiearchief Spanje tot 1810, inv.nr. 469.1
  - Ingekomen, en minuten van uitgaande brieven betreffende de benoeming van een Nederlandse consul te Bilbao., 1825-1834; 54; 1 omslag
    De stukken van na het jaar 1830, die in dit dossier aanwezig zijn, konden daar niet van gescheiden worden.
  - Ingekomen brieven betreffende de vrije invoer van goederen voor de gezant., 1825-1830; 55; 1 omslag
  - Minuten van brieven verzonden aan het Nederlandse Departement van Buitenlandse Zaken., 1831-1862; 56-80; 25 pakken
    De jaren 1837-1839 ontbreken.
    - 1831-1832, 56
    - 1833, 57
    - 1834, 58
    - 1835, 59
    - 1836, 60
    - 1840-1841, 61
    - 1842, 62
    - 1843, 63
    - 1844-1845, 64
    - 1846-1847, 65
    - 1848, 66
    - 1849, 67
    - 1850, 68
    - 1851, 69
    - 1852, 70
    - 1853, 71
    - 1854, 72
    - 1855, 73
    - 1856, 74
    - 1857, 75
    - 1858, 76
    - 1859, 77
    - 1860, 78
    - 1861, 79
    - 1862, 80
  - Concept-vertalingen en andere stukken, verzonden als bijlagen van brieven aan het Nederlandse Departement van Buitenlandse Zaken., 1832-1834 en z.j.; 81; 1 pak
  - Concepten van brieven, verzonden aan het Nederlandse Departement van Buitenlandse Zaken., 1844 april-november en 1848 augustus-september.; 82; 1 omslag
  - Concepten en minuten van brieven, verzonden aan het Nederlandse Departement van Buitenlandse Zaken., 1845-1850; 83; 1 pak
    Door vocht zeer beschadigd en grotendeels onleesbaar
  - Minuten van brieven, verzonden aan het Nederlandse Departement van Buitenlandse Zaken., 1863-1876; 84; 1 pak
  - Minuten van politieke depeches, verzonden aan het Nederlandse Departement van Buitenlandse Zaken., 1895-1899; 85; 1 pak
  - Klad agenda van brieven, verzonden aan het Nederlandse Departement van Buitenlandse Zaken., 1860-1863; 86; 1 omslag
  - Agenda van brieven verzonden aan het Nederlandse Departement van Buitenlandse Zaken., 1863-1871; 87-88; 2 katernen
    - 1863-1867, 87
    - 1868-1871, 88
  - Agenda van brieven, verzonden aan,en ingekomen van het Nederlandse Departement van Buitenlandse Zaken., 1875-1878; 89; 1 omslag.
  - Ingekomen brieven van het Nederlandse ‘Departement van Buitenlandse Zaken., 1831-1876.; 90-97; 8 pakken
    - 1831-1836, 90
    - 1840-1845, 91
    - 1846-1850, 92
    - 1851-1854, 93
    - 1855-1859, 94
    - 1860-1861, 95
    - 1862-1870, 96
    - 1871-1876, 97
  - Ingekomen circulaires van het Nederlandse Departement van Buitenlandse Zaken. Met bijlagen., 1843-1844; 98; 1 pak
  - Register van afschriften van brieven, verzonden aan het Spaanse Departement van Buitenlandse Zaken., 1831-1832; 99; 2 katernen in 1 omslag
  - Minuten van brieven verzonden aan het Spaanse Departement van Buitenlandse Zaken., 1833-1876; 100-105; 6 pakken
    De jaren 1837—1839 ontbreken.
    - 1833-1836, 100
    - 1840-1845, 101
    - 1843-1852, 102
    - 1853-1856, 103
    - 1857-1861, 104
    - 1862-1876, 105
  - Ingekomen brieven van het Spaanse Departement van Buitenlandse Zaken., 1831/1876; 106-111; 6 pakken.
    De jaren 1837-1839 en 1854 ontbreken.
    - 1831-1836, 106
    - 1840-1845, 107
    - 1846-1852, 108
    - 1853-1857, 109
    - 1858-1861, 110
    - 1862-1876, 111
  - Ingekomen brieven van, en minuten van brieven, verzonden aan de "lntroducteur des Ambassadeurs” bij het Spaanse Hof., 1854-1867; 112; 1 pak
  - Ingekomen brieven van, en minuten van brieven, verzonden aan allerlei Spaanse autoriteiten., 1833-1861; 113; 1 pak
  - Ingekomen brieven van allerlei Spaanse autoriteiten., 1862-1876; 114; 1 pak
  - Ingekomen brieven van, en minuten van brieven, verzonden aan allerlei Spaanse autoriteiten., 1852-1855; 115; 1 pak
    Door vocht zeer beschadigd.
  - Ingekomen brieven van en minuten van brieven verzonden aan Nederlandse consuls., 1831-1861; 116-129; 14 pakken
    - 1831-1833, 116
    - 1834-1835, 117
    - 1836-1837, 118
    - 1838-1839, 119
    - 1840-1841, 120
    - 1842-1843, 121
    - 1844-1846, 122
    - 1847-1849, 123
    - 1850-1851, 124A
    - 1850-1852, 124B
    - 1853-1854, 125
    - 1855-1856, 126
    - 1857-1858, 127
    - 1859, 128
    - 1860-1861, 129
  - Ingekomen, en minuten van uitgaande brieven betreffende de Nederlandse consulaten in Spanje., 1860-1866; 130; 1 pak
    De meeste van deze brieven zijn afkomstig van de consuls zelf.
  - Ingekomen, en minuten van uitgaande brieven betreffende de Nederlandse consulaten in de Spaanse koloniën., 1859-1866; 131; 1 pak
  - Ingekomen brieven van Nederlandse consuls., 1867-1876; 132; 1 pak
  - Ingekomen en minuten van uitgaande brieven., 1877-1899; 133-167; 35 pakken
    - 1877, 133
    - 1878, 134
    - 1879, 135
    - 1880, 136
    - 1881 Januari-juni., 137
    - 1881 juli-december., 138
    - 1882 januari-juni., 139
    - 1882 juli-december., 140
    - 1883 januari-juni., 141
    - 1883 juli-december., 142
    - 1884, 143
    - 1885, 144
    - 1886 januari-juni., 145
    - 1886 juli-december., 146
    - 1887 januari-juni., 147
    - 1887 juli-december., 148
    - 1888 januari-juni., 149
    - 1888 juli-december, 150
    - 1889 januari-juni., 151
    - 1889 juli-december., 152
    - 1890 januari-juli., 153
    - 1890 juli-december., 154
    - 1891 januari-juni., 155
    - 1891 juli-december., 156
    - 1892 januari-juni., 157
    - 1892 juli-december., 158
    - 1893 januari-juni., 159
    - 1893 juli-december., 160
    - 1894 januari-juni., 161
    - 1894 juli-december., 162
    - 1895, 163
    - 1896, 164
    - 1897, 165
    - 1898, 166
    - 1899, 167
  - Agenda van ingekomen en uitgaande brieven., 1881-1899; 168-172; 5 delen
    - 1881 januari-1883 augustus., 168
    - 1883 september-1887 juni., 169
    - 1887 juni-1890 december., 170
    - 1891 januari-1894 maart., 171
    - 1894 maart-1899 december., 172
  - Ingekomen brieven van de zaakgelastigden van het Koninkrijk der beide Siciliën., 1833; 173; 1 omslag.
  - Afschriften van ingekomen brieven van de Nederlandse gezant te Parijs., 1834-1835; 174; 1 omslag
  - Minuten van politieke brieven, verzonden door de Kanselier H.Storr aan de Nederlandse gezant te Parijs., 1836-1839; 175; 1 pak
    Bij zijn vertrek in november 1836 gaf de gezant in Madrid, E.Sirtema van Grovestins last aan de Kanselier, de gezant te Parijs geregeld op de hoogte te houden van de toestand in Spanje.
  - Ingekomen brieven van, en minuten van brieven, verzonden aan Nederlandse consuls in Algiers, Oran en Marseille., 1846-1861.; 176; 1 omslag
  - Ingekomen, en minuten van uitgaande brieven betreffende de gevangenneming van de Nederlandse consul te Cadix., 1831-183?; 177; 1 pak
  - Ingekomen, en minuten van uitgaande brieven betreffende reclamaties van Nederlandse consuls in Spanje., 1858-1862.; 178; 1 omslag
  - Ingekomen, en minuten van uitgaande brieven betreffende de benoeming van Nederlandse consuls in Spanje., 1863-1880; 179; 1 pak
  - Lijst van Nederlandse consuls in Spanje en Kolonin., c.1870; 180; 1 stuk
  - Ingekomen, en minuten van uitgaande brieven betreffende bezoldiging der Nederlandse en Spaanse gezanten., 1858 en 1861; 181; 1 omslag
  - Ingekomen en minuten van uitgaande brieven betreffende het eervol ontslag van de gezant en de benoeming van diens opvolger., 1863; 182; 1 omslag
  - Ingekomen, en minuten van uitgaande brieven betreffende de benoeming en het ontslag van H.Storr als Kanselier der liegatie., 1832-1852; 183; 1 omslag
  - Correspondentie, gevoerd door de Kanselier der legatie H. Storr tijdens de afwezigheid van de gezant E.Sirtema van Grovestins met deze., 1832-1848; 184; 1 pak
  - Correspondentie, gevoerd door de Kanselier der legatie H. Storr met de zaakgelastigde C.Pauw van Wieldrecht., 1848-1849; 185; 1 omslag.
  - Instructies voor de secretaris van legatie., 1858 en z.j.; 186; 2 stukken in 1 omslag
  - Sleutels van het geheimschrift van het gezantschap., z.j.; 187; 4 stukken in 1 omslag
  - Ingekomen brieven betreffende de vraag of door de andere gezantschappen te Madrid rechten worden geheven voor het viseren van paspoorten en voor legalisaties., 1858; 188; 1 omslag